【裁判字號】    95,台上,1658
【裁判日期】    950728
【裁判案由】    損害賠償等
【裁判全文】
最高法院民事裁定            九十五年度台上字第一六五八號
    上  訴  人  國泰世華商業銀行股份有限公司
    法定代理人  乙○○
    訴訟代理人  尤英夫律師
                鄭仁哲律師
                胡智忠律師
    被 上訴 人  甲○○
                        16號.
    訴訟代理人  楊金順律師
上列當事人間請求損害賠償等事件，上訴人對於中華民國九十四
年八月十六日台灣高等法院第二審判決（九十四年度上字第三四
九號），提起上訴，本院裁定如下：
    主  文
上訴駁回。
第三審訴訟費用由上訴人負擔。
    理  由
按上訴第三審法院，非以原判決違背法令為理由，不得為之，民
事訴訟法第四百六十七條定有明文。又同法第四百六十八條規定
，判決不適用法規或適用不當者，為違背法令。當事人提起上訴
，如以同法第四百六十九條所列各款情形為理由時，其上訴狀或
理由書應表明該判決有合於各該條款規定情形之具體內容，及係
依何訴訟資料合於該違背法令之具體事實。如依同法第四百六十
九條之一規定提起上訴，其上訴狀或理由書應表明該判決所違背
之法令條項，或有關判例、解釋字號，或成文法以外之習慣或法
理等及其具體內容，暨係依何訴訟資料合於該違背法令之具體事
實，並具體敘述為從事法之續造、確保裁判之一致性或其他所涉
及之法律見解具有原則上重要性之理由。上訴狀或理由書如未依
上述方法表明，或其所表明者，與上開法條規定不合時，即難認
為已合法表明上訴理由，其上訴自非合法。本件上訴人對於原判
決提起上訴，雖以該判決違背法令為由，惟核其上訴理由狀所載
內容，係就原審取捨證據及認定事實之職權行使，指摘其為不當
，而非表明該判決所違背之法令及其具體內容，暨依訴訟資料合
於該違背法令之具體事實，並具體敘述為從事法之續造、確保裁
判之一致性或其他所涉及之法律見解具有原則上重要性之理由，
難認其已合法表明上訴理由。依首揭說明，應認其上訴為不合法
。至於上訴人雖辯稱：伊就系爭不動產聲請執行所受償之金額為
：執行費用新台幣（下同）三萬七千二百七十二元，第一順位抵
押權受分配款二百零一萬三千八百二十八元，合計為二百零五萬
一千一百元，而伊受償之執行費用三萬七千二百七十二元，於執
行時已繳付法院，此部分伊無不當得利，如認伊應返還被上訴人
款項，伊僅應返還被上訴人二百零一萬三千八百二十八元云云。
惟查台灣台中地方法院民事執行處民國九十二年九月二十八日九
十二年度執字第二四○二三號分配表中，雖將該三萬七千二百七
十二元，列為執行費而優先受償，惟係將此金額列為上訴人受分
配之金額，而此金額係因上訴人執行拍賣抵押物所致，自應認屬
上訴人所受利益之範圍，上訴人因本件執行所受之利益仍應認為
二百零五萬一千一百元，原審判令上訴人返還被上訴人二百零五
萬一千一百元本息，仍無不合，併予敘明。
據上論結，本件上訴為不合法。依民事訴訟法第四百八十一條、
第四百四十四條第一項、第九十五條、第七十八條，裁定如主文
。
中    華    民    國  九十五  年    七    月  二十八  日
                      最高法院民事第三庭
                          審判長法官  吳  正  一
                                法官  劉  福  聲
                                法官  黃  義  豐
                                法官  簡  清  忠
                                法官  王  仁  貴
      本件正本證明與原本無異
                                      書  記  官
中    華    民    國  九十五  年    八    月    八    日
                                                      Ｑ


司法院資訊處製作；財團法人民間司法改革基金會備份。
